【裁判字號】    97,聲,190
【裁判日期】    970229
【裁判案由】    保外就醫
【裁判全文】
臺灣嘉義地方法院刑事裁定               97年度聲字第190號
聲   請   人
即選任辯護人  李國禎律師
被        告  甲○○
上列被告因違反毒品危害防制條例案件（本院九十六年度訴字第
一○四六號），經聲請人聲請具保停止羈押，本院裁定如下：
    主  文
聲請駁回。
    理  由
一、聲請人即被告甲○○因違反毒品危害防制條例案件，前經本
    院訊問後，認為有刑事訴訟法第一百零一條第一項第二款、
    第三款，有事實足認為勾串共犯或證人之虞，且所犯為死刑
    、無期徒刑或最輕本刑為五年以上有期徒刑之情形，非予羈
    押及禁止接見、通信，顯難進行審判，而有羈押及禁止接見
    、通信之必要，於民國九十六年十二月十日予以羈押，並禁
    止接見、通信，嗣於九十七年三月十日延長羈押，並禁止接
    見通信在案。
二、聲請意旨略以：被告甲○○自遭查獲時即坦承犯行無訛，僅
    主張製造行為仍未至可供人施用之既遂階段，且本案扣押物
    經初步查證，尚無法結晶以供人施用，應係未完成品，而屬
    未遂狀態，況被告黃俊輔、陳國量均在監羈押，相關物證亦
    早於查獲時即扣押在案，當已無湮滅、偽造、變造證據或勾
    串共犯或證人之虞。又被告甲○○之臀部自入監後突然出現
    不明腫瘤，並日漸擴散至周遭器官，嚴重影響生活作息，在
    所多次延請醫師診斷均稱此病症於所內無法治療，需至大型
    醫院開刀始能根治，為此聲請准予被告甲○○具保停止羈押
    等語。
三、經查：被告甲○○涉犯毒品危害防制條例第四條第二項製造
    第二級毒品罪嫌，業據其於警詢、偵查及本院供承不諱，並
    經證人即同案被告黃俊輔、陳國量於警詢、偵查及本院證述
    綦詳，並有如起訴書犯罪事實欄所示證物扣案可資佐證，足
    認被告甲○○涉犯毒品危害防制條例第四條第二項製造第二
    級毒品罪嫌疑重大，而被告甲○○與同案被告黃俊輔、陳國
    量就犯案過程及分工等情，於警詢、偵查及本院訊問時均仍
    避重就輕，說詞不一，有事實足認為有勾串共犯、證人之虞
    ，在同案被告黃俊輔、陳國量於本院審理中以證人身分經交
    互詰問完畢前，非予羈押及禁止接見、通信，顯難進行審判
    ，其羈押之原因依然存在，自有繼續羈押之必要。又經本院
    向臺灣嘉義看守所函查被告甲○○入所迄今身體狀況有無現
    罹疾病，非保外就醫難以痊癒情形，該所覆稱：「該收容人
    所患痔漏病症，因屬非急迫性疾病，本所已多次告知該收容
    人，若有須戒護外醫需求時，請自行提出申請，以便本所安
    排戒護外醫事宜」等情，有臺灣嘉義看守所九十七年二月二
    十九日嘉所衛字第○九七○○○○七三一號函附該所收容人
    病況說明書在卷可稽，是被告甲○○如因病症需出所治療，
    可自行向臺灣嘉義看守所提出申請，由該所安排戒護外醫事
    宜，並無現罹疾病，非保外治療顯難痊癒情事。聲請人聲請
    准予被告甲○○具保停止羈押，自難准許，應予駁回。
據上論斷，應依刑事訴訟法第二百二十條，裁定如主文。
中    華    民    國  九十七  年    二    月  二十九  日
            刑事第三庭  審判長法  官  劉瓊雯
                              法  官  陳蒨儀
                              法  官  鄭雅文
以上正本証明與原本無異。
如不服本裁定，應於送達後五日內，向本院提出抗告狀（應附繕
本）。
中    華    民    國  九十七  年    二    月  二十九  日
                              書記官  鄭翔元


司法院資訊處製作；財團法人民間司法改革基金會備份。
